【裁判字號】    99,抗,412
【裁判日期】    990407
【裁判案由】    停止執行
【裁判全文】
臺灣高等法院民事裁定                   99年度抗字第412號
抗  告  人  乙○○
相  對  人  甲○○
            丙○○
上列當事人間停止執行事件，抗告人對於中華民國99年2月1日臺
灣宜蘭地方法院98年度聲字第144號裁定提起抗告，本院裁定如
下：
    主  文
抗告駁回。
抗告程序費用由抗告人負擔。
    理  由
一、按強制執行程序開始後，除法律另有規定外，固不停止執行
    ，惟於提起異議之訴時，法院因必要情形或依聲請定相當並
    確實之擔保，得為停止執行之裁定，此觀強制執行法第18條
    第1項、第2項之規定自明。又法院依強制執行法第18條第2
    項定擔保金額而准許停止強制執行之裁定者，該項擔保係備
    供債權人因停止執行所受損害之賠償，其數額應依標的物停
    止執行後，債權人未能即時受償或利用該標的物所受之損害
    額，或其因另供擔保強制執行所受之損害額定之，非以標的
    物之價值或其債權額為依據。
二、本件抗告人於原法院聲請意旨略以：相對人於原法院98年司
    執字第6008號強制執行程序（下稱系爭執行程序），聲請查
    封抗告人所有之宜蘭縣羅東鎮○○段1981地號及1981-1地號
    兩筆未保存登記建物（暫編建號為2722、2723），嗣抗告人
    以其向原法院提起第三人異議之訴（原法院98年度訴字第42
    0號），爰聲請裁定停止系爭執行程序。
三、經查，相對人執原法院97年度重訴字第87號確定判決為執行
    名義，聲請對抗告人之財產於新台幣（下同）5,500,000元
    本息範圍內為強制執行，嗣抗告人於98年12月10日向原法院
    提起第三人異議之訴，有相對人民事強制執行聲請狀、抗告
    人民事第三人異議之訴狀附卷可稽（見本院卷第22頁至第33
    頁）。揆諸前開說明，抗告人聲請於第三人異議之訴判決確
    定前，系爭執行程序應暫予停止，自應准許。至其應供擔保
    之金額，以相對人請求抗告人金額為5,500,000元，按抗告
    人提起前揭第三人異議之訴起迄確定時止，依各級法院辦案
    期限實施要點第2點、第7點、第8點規定民事審判辦案期限
    第一審為1年4月、第二審為2年、第三審為1年，共須時4年4
    月，而依民法第203條第1項前段規定：「遲延之債務，以支
    付金錢為標的者，債權人得請求依法定利率計算之遲延利息
    」。則相對人因停止執行系爭執行程序可能所受之損害為1,
    190,750元(5,500,000X5%X4.33=1,190,750)。原法院以抗告
    人提起第三人異議之訴判決確定約需3年6月，並據以定相對
    人應供擔保金額為883,750元，較本院認定為低，對抗告人
    並無不利之處。抗告意旨以原法院酌定之擔保金額過高，侵
    害抗告人憲法上之財產權及訴訟權，指摘原裁定不當，請求
    廢棄，為無理由，應予駁回。
四、綜上，本件抗告為無理由，爰裁定如主文。
中    華    民    國    99    年    4    月    7     日
                    民事第八庭
                        審判長法  官 劉勝吉
                              法  官 連正義
                              法  官 蘇芹英
正本係照原本作成。
本裁定除以適用法規顯有錯誤為理由外，不得再抗告。如提起再
抗告，應於收受後10日內委任律師為代理人向本院提出再抗告狀
。並繳納再抗告費新台幣1000元。
中    華    民    國    99    年    4     月    7     日
                              書記官 林初枝

司法院資訊處製作；財團法人民間司法改革基金會備份。
